臺灣臺北地方法院交通事件裁定　　　　 96年度交聲字第406號
原處分機關　臺北市交通事件裁決所
異　議　人
即受處分人　甲○○
上列異議人即受處分人因違反道路交通管理處罰條例案件，對於
臺北市交通事件裁決所中華民國九十六年四月三日所為北市裁二
字第裁22-C00000000號處分（原舉發通知單案號：臺北縣政府警
察局北縣警交字第C00000000號），聲明異議，本院裁定如下：
    主  文
原處分撤銷。
甲○○汽車駕駛人轉彎時，不依號誌指示，處罰鍰新臺幣陸佰元
，並記違規點數壹點。
    理  由
一、按汽車行駛至交岔路口，其行進、轉彎，應遵守燈光號誌之
    指示，道路交通安全規則第一百零二條第一項第一款定有明
    文；而箭頭綠燈表示僅准許車輛依箭頭指示之方向行駛，道
    路交通標誌標線號誌設置規則第二百零六條第二款亦有明文
    。汽車駕駛人轉彎時，不依標誌、標線、號誌指示者，處新
    臺幣（下同）六百元以上一千八百元以下罰鍰；又汽車駕駛
    人違反道路交通管理處罰條例第四十八條規定者，除依原條
    款處罰鍰外，並記違規點數一點，亦為道路交通管理處罰條
    例第四十八條第一項第二款、第六十三條第一項第一款所明
    定。
二、本件異議人即受處分人於民國九十六年三月四日下午四時三
    十五分許，駕駛車號0806-QJ號汽車行經臺北縣汐止市○○
    路與民權街交岔路口時，由大同路闖紅燈左轉民權街，為路
    口值勤之臺北縣政府警察局汐止分局橫科派出所員警乙○○
    攔停後，以異議人有道路交通管理處罰條例第五十三條第一
    項所定行經有燈光號誌管制之交岔路口闖紅燈之違規行為，
    當場掣單舉發，嗣異議人於通知單所載應到案日期前向臺北
    市交通事件裁決所提出申訴，經原舉發單位調查結果，仍認
    異議人有前開違規行為，臺北市交通裁決所乃依同條例規定
    裁處異議人罰鍰二千七百元，並依同條例第六十三條第一項
    第三款規定，記違規點數三點等情，有臺北縣政府警察局北
    縣警交字第C00000000 號舉發違反道路交通管理事件通知單
    、臺北縣政府警察局汐止分局北縣警汐交裁字第0960008912
    號函、臺北市交通事件裁決所北市裁二字第裁22-C00000000
    號違反道路交通管理事件裁決書各一紙在卷可按。
三、異議意旨略以：伊駕駛上開車輛由大同路左轉民權街時，號
    誌是直行綠燈，因對向車道並無來車，故未俟左轉號誌燈亮
    起即起步左轉，伊非闖紅燈，只是未按照燈號指示行駛等語
    。
四、經查，本件依舉發員警乙○○到庭證稱：本件違規路口設置
    有三時相號誌，以異議人行駛方向而言，第一時相是直行綠
    燈、左轉號誌紅燈，此時只有直行車可以通行，第二時相是
    紅燈，第三時相是直行與左轉綠燈，異議人是在第一時相即
    直行綠燈、左轉紅燈時左轉等語，並有其提出現場照片七張
    附卷可稽，而依現場照片所示，上開路口第一時相號誌為直
    行綠燈及紅燈同時亮起，此時左轉車輛駕駛人應俟第三時相
    即號誌轉換為直行及左轉綠燈時始得左轉，異議人就其未依
    號誌指示，於第一時相即逕行左轉之事實亦不爭執，則其駕
    駛車輛於路口轉彎時，不依號誌指示之違規行為，事證明確
    ，堪以認定。
五、按交通法庭認為聲明異議有理由或聲明異議雖無理由而原處
    分不當或違法者，應以裁定將原處分經聲明異議部分撤銷，
    並自為裁定。道路交通案件處理辦法第二十條前段定有明文
    。本件違規路口第一時相係直行綠燈及紅燈同時亮起，足見
    該紅燈僅係提醒駕駛人此處設有左轉號誌燈，應俟號誌轉換
    為左轉綠燈時始得左轉，駕駛人如不依號誌指示逕行左轉，
    應屬道路交通管理處罰條例第四十八條第一項第二款規定之
    處罰範疇，與同條例第五十三條第一項所定闖紅燈之違規行
    為有別，原處分機關以異議人有駕車行經燈光號誌管制之交
    岔路口闖紅燈之違規行為，依道路交通管理處罰條例第五十
    三條第一項、第六十三條第一項第三款規定，裁處受處分人
    罰鍰二千七百元，並記違規點數三點，尚有未合，自應由本
    院撤銷原處分，改依同條例第四十八條第一項第二款、第六
    十三條第一項及違反道路交通管理事件統一裁罰基準表之規
    定裁處受處分人罰鍰六百元，並記違規點數一點，以資適法
    。
據上論斷，應依道路交通案件處理辦法第二十條前段，裁定如主
文。
中　　華　　民　　國　　96　　年　　4 　　月　　30　　日
　　　　　　　　　      交通法庭  法　官　鍾淑慧
以上正本證明與原本無異
如不服本裁定應於送達後5日內向本院提出抗告狀
      　　　　　　　　　　　　　  書記官　劉英芬
中　　華　　民　　國　　96　　年　　5 　　月　　3 　　日
